【裁判字號】    97,易,436
【裁判日期】    970625
【裁判案由】    違反毒品危害防制條例
【裁判全文】
臺灣雲林地方法院刑事判決               97年度易字第436號
公  訴  人  臺灣雲林地方法院檢察署檢察官
被      告  甲○○
                    （現在臺灣雲林第二監獄執行中）
上列被告因違反毒品危害防制條例案件，經檢察官提起公訴（96
年度毒偵字第1901號），被告於準備程序進行中，就被訴事實為
有罪之陳述，本院合議庭裁定由受命法官獨任依簡式審判程序審
理，判決如下：
    主      文
甲○○施用第二級毒品，累犯，處有期徒刑捌月。扣案甲基安非
他命淨重零點零貳伍肆公克沒收銷燬之。
    事      實
一、(一)甲○○前因施用毒品案件，經本院於民國94年4月18日，
      以94年度港簡字第75號判處有期徒刑5 月確定，甫於95年
      1 月8日徒刑執行完畢。
    (二)詎其仍不知悔改，復基於施用第二級毒品甲基安非他命（
      下稱甲基安非他命）之犯意，於96年10月22日中午12時許
      ，在基隆市七堵區瑪陵公墓內，以將甲基安非他命置於玻
      璃球內用火燒烤後吸食其煙霧之方式，施用甲基安非他命
      1 次。
    (三)嗣於96年10月22日下午5 時30分在基隆市○○路152 巷1
      號2 樓因遭通緝為警逮捕，扣得甲基安非他命（驗餘淨
      重0.0254公克）及玻璃球1 個、甲基安非他命吸食器1 個
      ，並於翌日採尿送驗，檢出甲基安非他命陽性反應。
二、案經桃園縣政府警察局八德分局報告臺灣基隆地方法院檢察
    署檢察官呈請臺灣高等法院檢察署檢察長核轉臺灣雲林地方
    法院檢察署檢察官偵查起訴。
    理      由
一、上開犯罪事實，業據被告甲○○於本院審判中坦承不諱，其
    尿液經檢驗後，呈「甲基安非他命陽性」反應，此有代號與
    真實姓名對照表、臺灣檢驗科技股份有限公司96年11月9 日
    CH/2007/A2036 號濫用藥物尿液檢驗報告各1 紙附卷；扣案
    白粉3 包及顆粒1 包經送鑑後，認含有甲基安非他命成分，
    此有憲兵司令部刑事鑑識中心97年3 月24日憲直刑鑑字第
    0970000410號鑑定書1 紙在卷，並有玻璃球1 個、甲基安非
    他命吸食器1 個扣案可稽，堪認其自白與事實相符。又其前
    有如犯罪事實欄所示之毒品前案紀錄等情，有臺灣高等法院
    被告前案紀錄表1 份在卷可參。本件事證明確，被告於前開
    毒品前案紀錄執行完畢釋放後5 年內，再犯本件毒品危害防
    制條例第10條施用第二級毒品之犯行，堪以認定。
二、(一)查甲基安非他命屬毒品危害防制條例第2 條第2 項第2款
      所列之第二級毒品，核被告甲○○所為，係犯毒品危害防
      制條例第10條第2 項之施用第二級毒品罪。
    (二)其持有第二級毒品進而施用，持有之低度行為為施用之高
      度行為所吸收，不另論罪。
    (三)查被告前因施用毒品案件，經本院於94年4 月18日，以94
      年度港簡字第75號判處有期徒刑5 月確定，甫於95年1 月
      8 日徒刑執行完畢，有臺灣高等法院被告前案紀錄表1 份
      附卷可稽，其於前開有期徒刑執行完畢後5 年內，故意再
      犯本件有期徒刑以上之罪，為累犯，應依法加重其刑。
    (四)爰審酌被告有構成累犯之前科累累已如前述，仍不知戒絕
      毒品，復一再耽溺於戕身之物，並其犯後坦白承認，態度
      良好等犯罪之動機、目的、手段及所生之危險或損害等一
      切情狀，量處如主文所示之刑。
    (五)末查扣案甲基安非他命1 包（不含甲基安非他命包裝袋1
      個，原淨重0.0443公克，取樣0.0189公克，驗餘淨重
      0.0254公克）為第二級毒品，應依毒品危害防制條例第18
      條第1 項前段沒收銷燬之。又扣案甲基安非他命分裝袋1
      個、玻璃球1 個、甲基安非他命吸食器1 個，被告辯稱係
      路邊撿到，卷內亦乏證據證明係被告所有，雖供被告施用
      甲基安非他命之用，惟並非違禁物，並無沒收必要，不予
      沒收。
三、據上論斷，應依刑事訴訟法第273 條之1 第1 項、第299 條
    第1 項前段，毒品危害防制條例第10條第2 項、第18條第1
    項前段，刑法第11條前段、第47條第1 項，判決如主文。
本案經檢察官蕭如娟到庭執行職務
中    華    民    國    97    年    6     月    25    日
                  刑事第三庭  法  官  李貞瑩
以上正本證明與原本無異。
如不服本判決，應於判決送達後10日內，向本院提出上訴狀。（
須附繕本）
                              書記官  金雅芳
中    華    民    國    97    年    6     月    25    日
附錄本案論罪科刑法條全文
毒品危害防制條例第10條第2項
施用第二級毒品者，處 3 年以下有期徒刑。


司法院資訊處製作；財團法人民間司法改革基金會備份。
